臺灣高雄地方法院民事判決
                                    110年度鳳簡字第777號

原　　　告　林麗燕　
被　　　告　高銘輝　
上列當事人間請求損害賠償事件，原告提起刑事附帶民事訴訟，
經本院刑事庭裁定移送前來（110年度審附民字第444號），本院
於民國111 年2月14日言詞辯論終結，判決如下：
    主      文
被告應給付原告新臺幣柒仟元，及自民國一一○年九月十一日起
至清償日止，按週年利率百分之五計算之利息。
原告其餘之訴駁回。
本判決第一項得假執行。但被告以新臺幣柒仟元為原告預供擔保
，得免為假執行。
    事實及理由
一、按簡易訴訟之訴狀送達後，原告不得將原訴變更或追加他訴
    ，但擴張或減縮應受判決事項之聲明者，不在此限，民事訴
    訟法第436 條第2 項、第255 條第1 項第3 款分別定有明文
    。本件原告起訴時原聲明：願供擔保請准宣告假執行（附民
    卷第7 頁），嗣於本院審理中，撤回假執行之聲請（本院卷
    第43頁），核與前開規定相符，應予准許。
二、原告主張：兩造為鄰居，被告於民國110 年3 月26日凌晨0
    時51分許，在不特定多數人得共見共聞之原告居所即高雄市
    ○○區○○○路00巷00號之居所（下稱系爭居所）前，基於
    公然侮辱之犯意，對原告出言辱罵：「幹你娘、臭機掰」等
    語（下稱系爭穢言），並朝系爭居所大門丟擲鞋子，足以貶
    損原告之人格及社會評價，侵害原告之名譽權，致原告受有
    精神上痛苦，請求被告賠償非財產上損害新臺幣（下同）20
    萬元等語。爰依侵權行為之法律關係提起本訴，並聲明：被
    告應給付原告20萬元，及自起訴狀繕本送達翌日至清償日止
    ，按週年利率5 ％計算之利息。　　
三、被告則以：被告對於上開時、地向原告出言系爭穢言及朝系
    爭居所大門丟擲鞋子之事實不爭執，惟被告目前經濟狀況不
    佳，至多僅能給付和解金1,000 元等語置辯，並聲明：原告
    之訴駁回。
四、本院得心證之理由：
（一）按因故意或過失，不法侵害他人之權利者，負損害賠償責
      任。不法侵害他人之身體、健康、名譽、自由、信用、隱
      私、貞操，或不法侵害其他人格法益而情節重大者，被害
      人雖非財產上之損害，亦得請求賠償相當之金額，民法第
      184 條第1 項、第195 條第1 項前段分別定有明文。查原
      告主張被告公然侮辱之事實，為被告所不爭執（本院卷第
      44頁），並有系爭居所前之監視器畫面翻拍照片、檢察官
      勘驗筆錄等件為證（外放臺灣高雄地方檢察署110 年度偵
      字第8808號卷第2 頁、警卷第19頁），而被告因本件侵權
      行為，經本院刑事庭以110 年度簡字第2913號，判處被告
      犯公然侮辱罪，處罰金5,000 元，有此判決書在卷可參（
      本院卷第13至15頁），復經本院依職權調取本院110 年度
      簡字第2913號刑事案件電子卷證（刑案電子卷證於本院卷
      證物袋內）核閱無誤，本件依上開調查證據之結果，認原
      告之主張堪信為真實。是以，被告確有公然侮辱原告之侵
      權行為事實，且被告公然侮辱行為與原告所受損害之間具
      有相當因果關係，侵害原告之名譽權且情節重大，原告依
      侵權行為之法律關係，請求被告賠償非財產上損害，自屬
      有據。至於被告抗辯目前經濟狀況不佳而無法與原告達成
      和解乙節，乃履行能力問題，不影響其應負之侵權行為損
      害賠償責任。
（二）次按慰藉金之賠償須以人格權遭遇侵害，使精神上受有痛
      苦為必要，其核給之標準固與財產上損害之計算不同，然
      非不可斟酌雙方身分資力與加害程度，及其他各種情形核
      定相當之數額（最高法院51年台上字第223 號判決意旨參
      照）。查原告因本件侵權行為致其名譽權受到侵害，業已
      認定如前述，故其主張受有精神上痛苦，堪信可採。而原
      告國小畢業、目前無業、無須扶養他人；被告國中畢業、
      月收入7 萬元至8 萬元、須扶養小孩，分據兩造陳述在卷
      （本院卷第44至45頁）；另原告108 、109 年度所得均為
      0 元，名下有房屋一棟、土地一筆；被告108 、109 年度
      所得分別為176,327 元、135,086 元，名下有房屋一棟、
      土地二筆、汽車一部、投資二筆，有兩造稅務電子閘門財
      產所得調件明細表可考（本院卷末頁證物袋內），暨考量
      原告所受侵害程度、被告之行為態樣等一切情狀，認原告
      請求被告賠償非財產上損害，應以7,000 元為適當，逾此
      範圍之請求，則屬過高，不應准許。
（三）末按遲延之債務，以支付金錢為標的者，債權人得請求依
      法定利率計算之遲延利息；應付利息之債務，其利率未經
      約定，亦無法律可據者，週年利率為5 ％；給付無確定期
      限者，債務人於債權人得請求給付時，經其催告而未為給
      付，自受催告時起，負遲延責任。其經債權人起訴而送達
      訴狀，與催告有同一之效力，民法第233 條第1 項前段、
      第203 條、第229 條第2 項亦分別定有明文。查本件屬給
      付無確定期限之債，又係以支付金錢為標的，揆諸上開規
      定，原告刑事附帶民事訴訟起訴狀繕本於110 年9 月10日
      送達被告即發生催告之效力（附民卷第11頁），準此，原
      告請求給付自刑事附帶民事訴訟起訴狀繕本送達翌日即11
      0 年9 月11日起至清償日止，按週年利率5 ％計算之利息
      ，於法並無不合，應予准許。
五、綜上所述，原告依據侵權行為之法律關係，請求被告給付7,
    000 元，及自110 年9 月11日起至清償日止，按週年利率5
    ％計算之利息範圍，為有理由，應予准許。逾此範圍之請求
    ，為無理由，應予駁回。
六、本件係就民事訴訟法第427 條訴訟適用簡易程序所為被告敗
    訴之判決，爰依同法第389 條第1 項第3 款之規定，職權宣
    告假執行，並依同法第392 條第2 項，依職權為被告預供擔
    保，得免為假執行之宣告。
七、本件原告提起刑事附帶民事訴訟，而由本院刑事庭依刑事訴
    訟法第504 條第1 項規定，裁定移送前來，依同條第2 項規
    定免繳納裁判費，其於本院審理期間，亦未產生其他訴訟必
    要費用，並無訴訟費用負擔問題，附此敘明。
中    華    民    國  111     年    2     月    24    日 
                  鳳山簡易庭  法  官   藍雅筠
以上正本係照原本作成。
如不服本判決，應於送達後20日內，向本院提出上訴狀並表明上
訴理由，如於本判決宣示後送達前提起上訴者，應於判決送達後
20日內補提上訴理由書（須附繕本）。 
中　　華　　民　　國　 111　　年　　2 　　月　　24　　日
                              書記官   蔡毓琦